【裁判字號】    89,易,635
【裁判日期】    891130
【裁判案由】    詐欺
【裁判全文】
臺灣花蓮地方法院刑事判決                        八十九年度易字第六三五號
    公  訴  人  臺灣花蓮地方法院檢察署檢察官
    被      告  乙○○
右列被告因詐欺案件，經檢察官提起公訴（八十九年度偵字第二五二五號），本院判
決如左︰
    主  文
乙○○共同連續意圖為第三人不法之所有，以詐術使人將本人之物交付，累犯，處有
期徒刑伍月。
    事  實
一、乙○○曾於民國八十五、八十六年間均因犯竊盜罪，經本院各判處有期徒刑五月
    、八月確定，二案接續執行於八十八年四月二十九日執行完畢，竟不知悔改，與
    丁○○（另移送本院併案審理）基於共同犯意，意圖為丁○○不法之所有，並基
    於概括犯意，於如附表所示之時間，以如附表所示之方式，與丁○○共同行騙，
    致如附表所示之被害人一時失查，不疑有他，而交付如附表所示之金錢予丁○○
    ，俟丁○○騙取上開金錢後，即為乙○○償還乙○○積欠他人之債款計新台幣（
    下同）五千元。
二、案經花蓮己○○報請台灣花蓮地方法院檢察署檢察官偵查起訴。
    理  由
一、右揭事實，業據被告乙○○於花蓮己○○偵訊時坦承自八十九年七月初起與丁○○共同行騙，其知悉丁○○對外以海軍航指部通行證去詐騙商家，伊則參與二至
    三次，由丁○○撥手機給伊，伊則回答是，或順著對方的話回答，之後丁○○幫
    伊償還債務共五千元，又於本院訊問時坦承得知丁○○冒用軍方證件自稱副總司
    令，和對方講福利社承包等事宜，丁○○與別人通話後，將電話拿給伊，伊則依
    丁○○指示回答「是的」、「對」，約有二、三次，伊曾冒稱劉指揮官等情不諱
    ，核與丁○○於花蓮己○○偵訊時供述之情節相符，並有被害人戊○○、丙○○
    、甲○○於花蓮己○○、本院訊問時結證綦明，及國宏大理石企業有限公司報價
    單、空軍航空指揮部報價單、招標公告等在卷可稽，事證明確，被告犯行洵堪認
    定。
二、核被告所為，係犯刑法第三百三十九條第一項詐欺取財罪、同條第三項、第一項
    之詐欺取財未遂罪（附表編號二部分）。又被告先後多次詐欺犯行，時間緊接，
    犯罪構成要件相同，顯均係基於概括犯意反覆為之，為連續犯，應從一較重之刑
    法第三百三十九條第一項詐欺取財罪論處，並依法加重其刑。被告與丁○○間有
    犯意聯絡及行為分擔，均為共同正犯。再查，被告有事實欄所載之犯罪科刑執行
    情形，此有台灣高等法院被告全國前案紀錄表一份在卷可考，其受有期徒刑執行
    完畢後，五年以內再犯有期徒刑以上之本罪，為累犯，應依法加重其刑。爰審酌
    被告之素行，其以冒充軍官之方式與丁○○共謀行騙，致被害人陷於錯誤交付財
    物，所得財物共五萬三千元均為丁○○取得，被告僅獲利五千元（由丁○○代其
    償債），獲利雖不多，但造成被害人勞費支出，身心俱疲，及丁○○為本案主謀
    ，被告係依丁○○指示行騙等犯罪行為分擔方式，暨被告犯後態度等一切情狀，
    量處如主文所示之刑。
三、末查被告向丙○○詐欺部分檢察官雖未起訴，但經本院審核全部卷宗並依職權調
    查後，認被告與丁○○尚共犯此部分之詐欺犯行，並與已起訴部分有連續犯裁判
    上一罪關係，本院自得併予審理，附此敘明。
據上論斷，應依刑事訴訟法第二百九十九條第一項前段，刑法第二十八條、第五十六
條、第三百三十九條第一項、第四十七條、罰金罰鍰提高標準條例第一條前段，判決
如主文。
中      華      民      國      八十九      年    十一    月    三十    日
  臺灣花蓮地方法院刑事庭
                                    法  官  楊  碧  惠
右正本證明與原本無異。
如對本判決不服，應於送達後十日內，向本院提出上訴狀。（應抄附繕本）告訴人或
被害人如對於本判決不服者，應具備理由請求檢察官上訴，其上訴期間之計算係以檢
察官收受判決正本之日期為準。
                                  法院書記官
中      華      民      國      八十九      年    十二    月      四    日
附表
編號  時間      行騙方式、被害人及詐得金額（新台幣）
一    89.7.2    由冒稱徐維武中校之丁○○先於八十九年七月一日以承包福利社須
                付租金八千元，致被害人戊○○（味寶餐廳負責人）陷於錯誤，而
                交付八千元予丁○○後，丁○○於八十九年七月二日打電話給孫龍
                華，乙○○在電話中冒充劉指揮官向戊○○冒稱其係某空軍基地之
                劉指揮官，基於同鄉關係可讓其承包航指部內福利社餐飲業務，致
                戊○○益加信賴丁○○。
二    89.7.4    丁○○以電話要求戊○○匯款二萬元，在商談過程中丁○○將電話
                拿給冒充劉指揮官之乙○○，乙○○在電話中向戊○○保證會將福
                利社給詹某承包，嗣經戊○○查覺有異而未付款。
三    89.7.12   丁○○佯稱其大哥任空軍四○一聯隊之政戰部主任，向丙○○（雷
      17時30分  譜視聽音響公司負責人）詐稱該空軍聯隊在八十九年七月十七、十
      許        八日要舉辦布達交接晚會，金額十七萬元，詢問丙○○有無承辦意
                願，交談中乙○○冒稱政戰部主任打電話給丙○○，佯稱其為徐維
                辰之大哥，確有該晚會，可由丙○○承辦，丙○○接聽後即向徐維
                辰表示願承辦該晚會。
      89.7.13   丁○○向丙○○表示要週轉二萬元，乙○○又冒政戰部主任之名打
      中午許    電話給丙○○佯稱丙○○須開估價單及發票，送進營區後即可領款
                ，請丁○○向其借款二萬元，致丙○○陷於錯誤，交付二萬元給徐
                維辰。
四    89.7.17   丁○○冒稱徐志泓上校，為空軍四○一聯隊上校行政補給官，向李
                文隆（國宏大理石企業有限公司負責人）稱神鷹基地餐飲部招標中
                ，詢問甲○○有無興趣投標，洽談過程中乙○○打電話給丁○○，
                丁○○即佯與乙○○商談餐飲部招標之事，致甲○○信以為真，陷
                於錯誤，介紹其親戚投標，並先交付押標金二萬五千元予丁○○。


司法院資訊處製作；財團法人民間司法改革基金會備份。
